【裁判字號】    99,訴,667
【裁判日期】    991006
【裁判案由】    毒品危害防制條例
【裁判全文】
臺灣基隆地方法院刑事判決               99年度訴字第667號
公  訴  人  臺灣基隆地方法院檢察署檢察官
被      告  丙○○
上列被告因違反毒品危害防制條例案件，經檢察官提起公訴（99
年度毒偵字第885 號），並經本院合議庭裁定改行簡式審判程序
，判決如下：
    主  文
丙○○施用第一級毒品，累犯，處有期徒刑捌月，扣案之注射針
筒壹支、殘渣袋個沒收。又施用第二級毒品，累犯，處有期徒
刑肆月。主刑部分應執行有期徒刑拾月。
    犯罪事實及理由
一、犯罪事實：
    引用檢察官起訴書犯罪事實欄之記載（如附件），並將標題
    一第10行之「96小時」更正為「5 日」、「在不詳地點」更
    正為「在上址住處」。
二、證據名稱：
    引用檢察官起訴書證據並所犯法條欄標題一證據清單之記載
    （如附件），另補充「被告丙○○於本院準備程序及審理時
    所為自白」、「行政院衛生署管制藥品管理局96年6 月25日
    管檢字第0960006316號函」及「臺灣高等法院被告前案紀錄
    表」。
三、量刑理由：
  (一)審酌被告施用毒品本屬自戕行為，未對他人法益造成明顯而
    立即之危害，犯後坦承犯行，節省司法資源，態度良好，惟
    其已有因施用毒品受觀察勒戒處分及刑之執行之紀錄，最近
    一次施用第一、二級毒品案件則經法院分別判處有期徒刑7
    月、3 月確定（審理卷附臺灣高等法院被告前案紀錄表參照
    ），本案行為更係於前案第一審判決後所犯，可見其意志力
    薄弱，未能徹底戒絕毒品，故有必要科以相當程度之刑罰，
    兼衡被告之前科素行，高職畢業學歷之智識程度，業工、未
    婚、尚無子女之生活狀況等一切情狀，就其所犯2 罪，分別
    量處如主文所示之刑，並定其應執行之刑。
  (二)扣案之注射針筒1 支、殘渣袋3 個，均係被告所有、供其施
    用海洛因所用之物，爰依刑法第38條第1 項第2 款沒收之。
四、應適用之法條：
  (一)刑事訴訟法第273 條之1 第1 項、第299 條第1 項前段、第
    310 條之2 、第454 條。
  (二)毒品危害防制條例第10條第1 項、第2 項。
  (三)刑法第11條前段、第47條第1 項、第38條第1 項第2 款、第
    51條第5 款。
五、本判決係依刑事訴訟法第310 條之2 、第454 條第1 項製作
    ，依法僅記載當事人欄、主文、犯罪事實、證據名稱及應適
    用之法條；犯罪事實、證據及應適用之法條部分，準用同法
    第454 條第2 項規定，均得引用檢察官起訴書之記載。
本案經檢察官甲○○到庭執行職務。
中    華    民    國    99    年    10    月    6     日
                  刑事第二庭  法  官  羅貞元
以上正本證明與原本無異。
如不服本判決應於收受送達後10日內向本院提出上訴書狀，並應
敘述具體理由；其未敘述上訴理由者，應於上訴期間屆滿後20日
內向本院補提理由書(均須按他造當事人之人數附繕本)「切勿逕
送上級法院」。
中    華    民    國    99    年    10    月    6     日
                               書記官  陳虹
附錄論罪法條：
毒品危害防制條例第10條
施用第一級毒品者，處 6 月以上 5 年以下有期徒刑。
施用第二級毒品者，處 3 年以下有期徒刑。
附件：
臺灣基隆地方法院檢察署檢察官起訴書
                                     99年度毒偵字第885號
    被      告  丙○○  男  33歲（民國○○年○○月○日生）
                        住臺北縣金山鄉五湖村月眉33號
                        國民身分證統一編號：Ｚ000000000號
上列被告因違反毒品危害防制條例案件，業經偵查終結，認應提
起公訴，茲將犯罪事實及證據並所犯法條分敘如下：
        犯罪事實
一、丙○○前因施用毒品案件，經觀察、勒戒後，認無繼續施用
    毒品之傾向，已於民國90年11月2日執行完畢釋放，並由本
    署檢察官以90年度毒偵字第1202號為不起訴處分確定。復因
    施用毒品案件，經臺灣士林地方法院以95年度湖簡字第35號
    判決判處有期徒刑4月確定，已於95年10月8日易科罰金執行
    完畢。竟不知悔改，猶基於施用第一級毒品海洛因及第二級
    毒品甲基安非他命之犯意，於99年5月19日凌晨3時許，在臺
    北縣金山鄉五湖村月眉33號住處，以針筒注射之方式，施用
    海洛因1次，另於99年5月19日晚間7時15分許為警採尿回溯
    96小時內某時，在不詳地點，施用甲基安非他命1次。嗣於9
    9年5月19日晚間6時許，在上址住處，為警查獲，並扣得注
    射針筒1支、殘渣袋3只。
二、案經臺北縣政府警察局金山分局報告偵辦。
        證據並所犯法條
一、訊據被告丙○○固坦承上揭施用第一級毒品海洛因之犯罪事
    實，然矢口否認另有施用第二級毒品甲基安非他命，惟查，
    被告遭查獲後，經採集尿液檢體送請台灣檢驗科技股份有限
    公司，以氣相層析質譜儀法（GC/MS）檢驗，結果呈毒品嗎
    啡、甲基安非他命陽性反應，有該公司於99年7月9日出具之
    濫用藥物檢驗報告暨臺北縣政府警察局金山分局毒品危害防
    制條例案犯罪嫌疑人姓名及代碼對照表附卷可稽，復有上開
    注射針筒、殘渣袋扣案可資佐證，而被告於前次觀察、勒戒
    執行完畢釋放後5年內，已因再施用毒品案件經判處有期徒
    刑確定，有刑案資料查註紀錄表附卷可稽，本件施用毒品犯
    行，顯非5年後再犯，仍應依毒品危害防制條例第10條處罰
    之，被告犯嫌堪以認定。
二、核被告所為，係犯毒品危害防制條例第10條第1項之施用第
    一級毒品、同條第2項之施用第二級毒品罪嫌。被告先後施
    用海洛因及甲基安非他命各1次，犯意各別，請分論併罰。
    被告曾受如事實欄所載犯行之有期徒刑執行完畢，有刑案資
    料查註紀錄表在卷可稽，被告於受徒刑之執行完畢後，5年
    以內故意再犯本件有期徒刑以上之罪，為累犯，請依刑法第
    47條第1項之規定加重其刑。至扣案注射針筒、殘渣袋，併
    請依刑法第38條第1項第2款之規定，宣告沒收。
三、依毒品危害防制條例第23條第2項、刑事訴訟法第251條第1
    項提起公訴。
    此    致
臺灣基隆地方法院
中    華    民    國    99    年    8     月    20    日
                              檢察官  乙  ○  ○
本件正本證明與原本無異
中    華    民    國    99    年    8     月    27    日
                              書記官  辜  鈞  珩
附錄所犯法條：
毒品危害防制條例第10條
施用第一級毒品者，處 6 月以上 5 年以下有期徒刑。
施用第二級毒品者，處 3 年以下有期徒刑。

司法院資訊處製作；財團法人民間司法改革基金會備份。
